ACORDAO-COMPLETO-2350005

ACÓRDÃO 738/2019 ATA 10/2019 - PLENÁRIO

VISTOS, relatados e discutidos estes autos da Solicitação formulada pelo Chefe do Centro de Controle Interno da Aeronáutica, com a finalidade de obter prorrogação do prazo para encaminhar ao TCU a Tomada de Contas Especial instaurada por intermédio da Portaria COMGEP 537/SCI, de 23/04/2018.
ACORDAM os Ministros do Tribunal de Contas da União, reunidos em sessão do Plenário, ante as razões expostas pelo Relator, em:
9.1. conhecer da presente Solicitação, nos termos do art. 11, § 3º, da Instrução Normativa TCU 71/2012;
9.2. prorrogar até 30/04/2019 o prazo para que o Centro de Controle Interno da Aeronáutica/Comando da Aeronáutica encaminhe ao TCU a Tomada de Contas Especial deflagrada pela Portaria COMGEP 537/SCI, de 23/04/2018; 
9.3. dar ciência deste Acórdão ao requerente;
9.4. arquivar estes autos.

Solicitação de prorrogação do prazo para encaminhar tomada de contas especial.

Comando da Aeronáutica.

3. Interessado: Centro de Controle Interno da Aeronáutica.

13.1. Ministros presentes: José Mucio Monteiro (Presidente), Raimundo Carreiro, Bruno Dantas e Vital do Rêgo.
13.2. Ministros-Substitutos convocados: Marcos Bemquerer Costa (Relator) e André Luís de Carvalho.
13.3. Ministro-Substituto presente: Weder de Oliveira.

MARCOS BEMQUERER

Trata-se da Solicitação do Chefe do Centro de Controle Interno da Aeronáutica, encaminhada por meio do Ofício 12/AACE2/9466, de 14/01/2019 (peça 1) , no desígnio de que esta Corte de Contas conceda dilação, por 60 (sessenta) dias a contar de 20/01/2019, do prazo para encaminhar ao TCU a Tomada de Contas Especial instaurada por meio da Portaria COMGEP 537/SCI, de 23/04/2018, com a finalidade de apurar dano ao erário nos contratos celebrados com a empresa True Auditoria, Consultoria e Serviços.
2. 	O requerente justifica o pleito com base na complexidade do processo e da quantidade de volumes a serem analisados por aquele Centro de Controle Interno.
3.	A Secretaria de Controle Externo da Defesa Nacional e da Segurança Pública – SecexDefesa propõe o deferimento do pedido, porquanto satisfeitos os requisitos de autoria do requerente e de fundamentação, nos termos do art. 11, § 3º, da Instrução Normativa TCU 71/2012  (peças 2-4) .
É o Relatório.

não há.

Não atuou.

SOLICITAÇÃO DE PRORROGAÇÃO DE PRAZO PARA ENTREGA DE PROCESSO DE TOMADA DE CONTAS ESPECIAL AO TRIBUNAL. ACOLHIMENTO DAS JUSTIFICATIVAS. DEFERIMENTO. Nos termos do art. 11, § 3º, da Instrução Normativa TCU 71/2012, concede-se prorrogação do prazo para encaminhamento de Tomada de Contas Especial ao Tribunal, em face da justificativa de que os trabalhos a cargo do órgão de controle interno não poderiam ser concluídos no prazo fixado no caput do referido artigo.

SOLICITAÇÃO (SOLI)

Secretaria de Controle Externo da Defesa Nacional e da Segurança Pública - SecexDefesa.

Em exame Solicitação feita pelo Centro de Controle Interno da Aeronáutica visando à prorrogação, em sessenta dias a contar de 20/01/2019, do prazo para encaminhar a este Tribunal a Tomada de Contas Especial instaurada por meio da Portaria COMGEP 537/SCI, de 23/04/2018, com a finalidade de apurar dano ao erário nos contratos celebrados com a empresa True Auditoria, Consultoria e Serviços.
2.	Preliminarmente, registro que fui sorteado relator do feito em 11/03/2019 (peça 2) , tendo o processo sido encaminhado ao meu Gabinete em 21/03/2019.
3.	Nos termos do art. 11 da Instrução Normativa/TCU 71/2012, a Tomada de Contas Especial deveria ser encaminhada ao Tribunal em até cento e oitenta dias após sua instauração, prazo que se encerrou em 20/10/2018, restando intempestiva a solicitação recebida em 15/01/2019.
4.	Não obstante, o § 3º do referido artigo dispõe que, nos casos em que os trabalhos a cargo do órgão de controle interno não possam ser concluídos a tempo, o respectivo dirigente máximo poderá solicitar, mediante pedido fundamentado, a prorrogação de prazo para apresentação das peças que lhe são pertinentes.  Com fundamento nesse dispositivo, acolho a proposta da unidade técnica no sentido de deferir a prorrogação pleiteada, estendendo o prazo até 30/04/2019.
Nessas condições, voto por que seja adotada a deliberação que ora submeto a este Colegiado.
	T.C.U., Sala das Sessões, em 03 de abril de 2019. 
MARCOS BEMQUERER COSTA
Relator